臺灣臺南地方法院交通事件裁定　　　　　96年度交聲字第43號
移送機關　　交通部公路總局嘉義區監理所新營監理站
異議人即
受處分人　　甲○○
上列受處分人因違反道路交通管理處罰條例案件，對於交通部公
路總局嘉義區監理所新營監理站民國95年11月22日所為之裁決處
分（處分案號：新監裁違字第裁73-Z00000000號）及民國95年12
月29日所為之裁決處分（處分案號：新監裁違字第裁73-Z000000
00號），聲明異議，本院裁定如下：
    主  文
異議駁回。
    理  由
一、原處分意旨略以：異議人即受處分人甲○○（下稱異議人）
    遭警舉發，於民國（下同）95年8月27日5時許，駕駛牌照號
    碼2P-9178號自小客車，在國道三號249.8公里處，因以雷射
    槍測速器測得在速限110公里處卻以時速127公里高速行駛，
    且所使用之駕駛執照已於95年2月22日逾期，後經員警以指
    揮棒及鳴警笛，指揮停車受檢，竟又沿途不服稽查拒絕停車
    受檢至古坑收費站才遭警攔下，嗣經交通部公路總局嘉義區
    監理所新營監理站（下稱移送機關）依道路交通管理處罰條
    例第22條第1項第7款、第2項、第33條第1項第1款、第60條
    第1項、第63條第1項及違反道路交通管理事件統一裁罰標準
    表等規定，分別以95年11月22日新監裁違字第裁73-Z000000
    00號裁決書裁處異議人罰鍰新臺幣（下同）8,100元，並記
    違規點數1點，扣繳駕照；及95年12月29日新監裁違字第裁
    73-Z000 00000號決書裁處異議人罰鍰6,000元，並記違規點
    數1點。
二、本件聲明異議意旨略以：
（一）異議人駕車並無超速，交警惡劣干擾跟車擾亂駕駛，舉發
      員警開車內、中、外線任意變換車道，時而往前堵住異議
      人車子前進，時而用探照燈強光影響異議人開車，明顯罔
      顧國道交通安全。異議人無故被攔截於古坑收費站時，員
      警做勢掏槍對付異議人，交警口出惡言並稱是異議人之恁
      爸，異議人深感遺憾。又員警向異議人直衝作勢要打異議
      人，異議人不得已須局部閃避，但員警仍不放過，害異議
      人差點跑於車道釀禍。異議人上開所述請調閱95年8月27
      日凌晨0000-00 00前後區間之古坑收費站南下之相關錄影
      帶資料、執勤交警之錄音資料或約訪南下收費站之收費員
      。
（二）員警所舉發之違規事實中除異議人有駕照逾期之行為外，
      其餘都與事實不符，然而6、7名員警居然惱羞成怒，拿異
      議人出氣，因此國道七隊不得不以公警七督字第09507711
      00號函回函異議人時承認值勤員警態度不佳，既已承認執
      勤出問題，那就必須還異議人公道。
（三）異議人並無超速行為，且因當時路上車輛很多，並不知警
      員之攔停動作係針對異議人而來，無不服警員之稽查，故
      就此二點請求撤銷原裁決處分，並迅速寄還異議人汽車駕
      照，好讓異議人順利完成換照。另還異議人公道外，並賠
      償相關實質損失與精神損失，異議人之所以挺身而出，是
      想挽救台灣的警紀，確保人民保母的形象等語。
三、異議人就移送機關95年11月22日新監裁違字第裁73-Z000000
    00號裁決書異議部分：
（一）按受處分人，不服主管機關依據道路交通管理處罰條例所
      為之處罰，得於接到裁決之翌日起二十日內，向管轄地方
      法院聲明異議；又交通法庭認聲明異議不合法律上之程式
      者，應以裁定駁回之，道路交通管理處罰條例第87條第1
      項、道路交通案件處理辦法第18條前段分別定有明文。
（二）經查：移送機關指稱異議人於上開時、地駕駛上開自用一
      般小客車，有違規超速及使用逾期駕照之違反道路交通管
      理處罰條例之行為，經交通勤務警察制止時，拒絕停車接
      受稽查而逃逸之違規事實，係移送機關以其違規事實明確
      ，於95年11月22日裁處罰鍰6,000元，並記違規點數1點等
      處分，有移送機關95年11月22日新監裁違字第裁73-Z0000
      0000號違反道路交通管理事件裁決書1份存卷可憑；又本
      件裁決書係於95年11月27日寄存送達至異議人住居所地之
      鹽水郵局，復有新營監理站送達證書1紙附卷可參，而依
      高等法院95年12月25日院信文速字第0950007686號函之見
      解，以寄存送達之日視為收受送達之日期，則自本件寄存
      送達之翌日即95年11月28日起算聲明異議期間二十日，並
      依法院訴訟當事人在途期間標準第4條第1項第2款加計2日
      在途期間，計算至95年12月19日其聲明異議期間即已屆滿
      ，而異議人卻遲至96年1月15日，始具狀向移送機關聲明
      異議，亦有移送機關96年11月30日嘉監營字第0960105613
      號函1份在卷可參，顯已逾上開法定聲明異議期間，其異
      議權自已喪失，從而，異議人就此部分之異議不合法，應
      予駁回。
四、異議人就移送機關95年12月29日新監裁違字第裁73-Z000000
    00號裁決書異議部分：
（一）異議人雖於聲明異議狀中陳稱就駕照逾期部分亦聲明異議
      等語，惟於本院96年2月15日調查時，已當庭撤回此部分
      之異議（見是日之訊問筆錄），因此，本院就此不再審究
      ，合先敘明。
（二）按汽車行駛於高速公路、快速公路或設站管制之道路行車
      速度超過規定之最高速限者，處汽車駕駛人新臺幣3千元
      以上6千元以下罰鍰，並記違規點數1點，道路交通管理處
      罰條例第33條第1項第1款及第63條第1項第1款定有明文。
（三）經查：
   1、異議人遭警舉發，於95年8月27日5時許，駕駛牌照號碼2P
      -9178號自小客車，在國道三號249.8公里處，以時速速12
      7公里超速17公里之方式行駛，有內政部警政署國道公路
      警察局95年8月27日公警局交字第Z00000000號舉發違反道
      路交通管理事件通知單各1份附卷可稽。
   2、異議人雖辯稱並無違規超速之行為云云，然異議人於上揭
      時、地，行經國道三號249.8公里處，遭警以雷射槍測速
      器測得在速限110公里處卻以時速127公里高速行駛等情，
      業據證人即舉發警員湯志堅、許銘峰於本院96年2月15日
      訊問時，到庭具結證述明確，其等證稱：「（法官問證人
      湯志堅：本件是誰填單舉發？）是乙○○○○。」、「（
      法官問證人湯志堅：當時是否由你持雷射槍測速？）是的
      。」、「（法官問證人湯志堅：當時測速之後，異議人為
      何拒絕簽收？）當時是我們測得他時速127公里，我在路
      肩開啟巡邏車警報器鳴笛攔停，結果異議人不停，繼續往
      前開，我們就尾隨，沿途也有攔車動作，後來我們請其他
      分隊於古坑收費站協助攔查，把他攔下，我們一路也追到
      那邊，他下車後，我們告知他違規事項，並告發取締，也
      把雷射槍的數據給他看，但他不承認超速，拒絕簽收。」
      、「（法官問證人許銘峰：當時是否由你開單？）是的。
      、「（法官問證人許銘峰：後來駕駛巡邏車一路尾隨異議
      人也是你開車的？）不是，是丙○○○○。」、「（法官
      問證人許銘峰：你們尾隨異議人時，有用探照燈照他？）
      那是巡邏車巡邏燈旁邊的側燈，是要看對方的車輛裡面坐
      什麼人。」、「（法官問證人許銘峰：如果要表示要攔下
      對方的話，要用什麼方法？）我們都一路尾隨，也會鳴警
      笛。」、「（法官問證人許銘峰：你們當時有對異議人鳴
      警笛？）有，但他都不停。」等語在卷（見本院96年2月
      15日之訊問筆錄）。按證人湯志堅、許銘峰乃為移送機關
      所認定異議人有前開違規行為之證人，其等已到庭在本院
      法官面前以言詞供述異議人有前開違規事實，並已就當時
      如何測得異議人超速、測速後要求異議人停車，異議不從
      逃逸之行駛路徑等情節詳述具體明確，且證人湯志堅、許
      銘峰為依法執行勤務之員警，與異議人毫無怨懟，衡情當
      無自陷偽證罪而構詞誣賴異議人之理。另於本件卷存證據
      資料內並無任何積極證據足以證明證人湯志堅、許銘峰上
      開供述係屬虛偽，本院自不得僅以證人湯志堅、許銘峰為
      本件開單舉發異議人之員警而全盤抹煞其等所具有之證人
      資格，從而，本院由其等上開證述已得有異議人確有上開
      違規行為之心證，是異議人前開所辯，實不足採，異議人
      之上述違規事實，應堪認定。
   3、至於異議人所提出內政部警政署國道公路警察局第七警察
      隊95年10月11日公警七督字第0950771100號函承認舉發員
      警值勤態度不佳一節，惟綜觀全文僅提及會加強員警值勤
      技巧、方法及服務態度的教育，並無所謂承認舉發員警值
      勤態度不佳之情事，況異議人確有超速行駛之違規行為，
      已如前述，亦難僅以上開內政部警政署國道公路警察局第
      七警察隊之函文，為其有利之認定，併此敘明。
五、綜上所述，異議人就移送機關95年11月22日新監裁違字第裁
    73-Z00000000號裁決書異議部分，因已逾法定聲明異議期間
    ，其異議權自已喪失，異議人就此部分之異議不合法；而異
    議人就移送機關95年12月29日新監裁違字第裁73-Z000000
    00號裁決書異議部分，因依據證人湯志堅、許銘峰之證言，
    異議人於前揭時、地有超速行駛之違規事實，應堪認定。則
    移送機關據以援引道路交通管理處罰條例第33條第1項第1款
    、第63條第1項第1款及違反道路交通管理事件統一裁罰標準
    表之規定，裁處異議人罰鍰8,100元，並記違規點數1點，核
    無違誤或不當。從而，異議人就上開二份裁決書之異議均為
    無理由，應予駁回。
六、據上論斷，應依道路交通案件處理辦法第19條，裁定如主文
    。
中　　華　　民　　國　　96　　年　　12　　月　　31　　日
　　　　　　　　　　　交通法庭  法　官　陳淑勤
以上正本證明與原本無異。
如不服本裁定應於送達後5日內向本院提出抗告狀。
      　　　　　　　　　　　　　書記官　陳金堂
中　　華　　民　　國　　96　　年　　12　　月　　31　　日
